fi: Täytön tila: Täytetty; Osittain täytetty; Täyttämätön; Muu
pt-BR: Status de enchimento: Preenchido; Parcialmente preenchido; Não preenchido; Outro
lt-LT: Užpildymo būsena: Užpildytas; Iš dalies užpildytas; Neužpildytas; Kita
sv: Fyllningsstatus: Fylld; Delvis fylld; Ofylld; Övrigt
da: Fyldstatus: Fyldt; Delvist fyldt; Uden fyld; Andet
bg-BG: Състояние на запълване: Пълно; Частично пълно; Празно; Други
en: Fill status: Filled; Partially filled; Unfilled; Other
cs: Stav naplnění: Plné; Částečně plné; Nevyplněné; Jiné
it: Stato di riempimento: Pieno; Parzialmente pieno; Vuoto; Altro
pl: Status wypełnienia: Wypełnione; Częściowo wypełnione; Niewypełnione; Inny
tr: Doluluk durumu: Dolu; Kısmen dolu; Boş; Diğer
nl: Vulstatus: Gevuld; Gedeeltelijk gevuld; Ongevuld; Overig
el: Κατάσταση πλήρωσης: Γεμάτο; Μερικώς γεμάτο; Άδειο; Άλλο
ja: 充填状況: 充填済み; 一部充填済み; 未充填; その他
hu: Töltési állapot: Töltött; Részben töltött; Töltetlen; Egyéb
ru: Статус наполнения: Заполнено; Частично заполнено; Не заполнено; Другое
zh-TW: 填充狀態: 已填充; 部分填充; 未填充; 其他
ro-RO: Stare de completare: Umplut; Parțial umplut; Gol; Altele
fr: État de remplissage: Rempli; Partiellement rempli; Non rempli; Autre
pt-PT: Preencher estado: Preenchido; Parcialmente preenchido; Não preenchido; Outro
sl-SI: Stanje polnjenja: Zapolnjeno; Delno zapolnjeno; Nezapolnjeno; Drugo
ko: 충전 상태: 채워짐; 일부 채워짐; 채워지지 않음; 기타
sk-SK: Stav naplnenia: Naplnené; Čiastočne naplnené; Nenaplnené; Iné
zh-CN: 填充状态: 已填充; 部分填充; 未填充; 其他
de: Füllstatus: Gefüllt; Teilweise gefüllt; Ungefüllt; Sonstige
vi: Tình trạng đổ đầy: Đã nhồi; Đã nhồi một phần; Chưa nhồi; Khác
es: Estado de llenado: Lleno; Parcialmente lleno; Sin llenar; Otro
nb: Fyllstatus: Fylt; Delvis fylt; Ikke fylt; Annet
hr-HR: Status ispune: Ispunjeno; Djelomično ispunjeno; Neispunjeno; Ostalo
th: กรอกสถานะ: เติมแล้ว; เติมบางส่วน; ยังไม่เติม; อื่นๆ